sl-SI: Pisarniški material > Pisarniški pripomočki > Pisalna in risalna orodja > Risarsko oglje: Oglje v svinčniku; Stisnjeno oglje; Conté oglje; Grafit; Nitram oglje; Pastelno oglje; Oglje v prahu; Oglje iz vinske trte; Oglje iz vrbe
sk-SK: Kancelárske potreby > Kancelárske nástroje > Písacie a kresliace potreby > Umelecké uhlíky: Ceruzky s uhlíkom; Stlačené uhlíky; Uhlíky v ceruzke Conté; Grafitové uhlíky; Uhlíky v ceruzke Nitram; Pastelové uhlíky; Práškové uhlíky; Uhlíky Vine; Vŕbové uhlíky
fi: Toimistotarvikkeet > Toimistovälineet > Kirjoitus- ja piirustusvälineet > Hiilikynät: Taidehiilet; Puristettu hiili; Conté-hiili; Grafiittihiili; Nitram-hiili; Pastellihiili; Hiilijauheet; Köynnöshiili; Pajuhiili
tr: Büro Malzemeleri > Ofis Aletleri > Yazım ve Çizim Aletleri > Karakalemler: Kömür Kalemler; Sıkıştırılmış Kömürler; Conté Kömürleri; Grafit Kömürler; Nitram Kömürleri; Pastel Kömürler; Pudralı Kömür; Asma Kömürleri; Söğüt Kömürleri
zh-CN: 办公用品 > 办公文具 > 书写/绘图工具 > 绘画炭笔: 木炭铅笔; 压缩炭笔; 硬炭笔; 石墨炭笔; 尼特朗炭笔; 色粉炭笔; 炭粉笔; 藤炭笔; 柳炭笔
fr: Fournitures de bureau > Accessoires de bureau > Instruments d’écriture et de dessin > Fusains: Crayons fusain; Fusains compressés; Fusains Conté; Graphites; Fusains nitram; Fusains pastel; Fusains en poudre; Fusains de vigne; Fusains de saule
cs: Kancelářské potřeby > Kancelářské nástroje > Psací potřeby > Malířský uhel: Uhlové tužky; Lisovaný uhel; Uhly značky Conté; Grafitové uhly; Uhly značky Nitram; Pastelové uhly; Uhel v prášku; Uhly z vinné révy; Uhly z vrby
ru: Товары для офиса и канцтовары > Офисные принадлежности > Письменные принадлежности > Уголь для рисования: Угольные карандаши; Прессованный уголь; Уголь Conté; Графитовый уголь; Уголь Nitram; Угольная пастель; Угольная пудра; Натуральный виноградный уголь; Натуральный ивовый уголь
es: Material de oficina > Artículos de oficina > Artículos de escritura y dibujo > Carboncillos: Lápices de carboncillo; Carboncillos comprimidos; Carboncillos de Conté; Carboncillos de grafito; Carboncillos de Nitram; Carboncillos pastel; Carboncillos en polvo; Carboncillos de vid; Carboncillos de sauce
nb: Kontormateriell > Kontorinstrumenter > Skrive- og tegneinstrumenter > Kunstkull: Kullblyanter; Komprimert kull; Contékull; Grafittkull; Nitram-kullstifter; Pastellkull; Kullpulver; Druekullstifter; Seljekullstifter
ko: 사무용품 > 사무기구 > 필기구/제도용구 > 회화용 목탄: 목탄 연필; 압축 목탄; 콩테 목탄; 흑연 목탄; 니트람 목탄; 파스텔 목탄; 파우더 목탄; 포도나무 목탄; 버드나무 목탄
el: Προμήθειες γραφείου > Όργανα γραφείου > Όργανα γραφής & σχεδίασης > Κάρβουνα για καλλιτεχνικές δραστηριότητες: Μολύβια κάρβουνου; Συμπιεσμένα κάρβουνα; Κάρβουνα Conté; Κάρβουνα γραφίτη; Κάρβουνα Nitram; Κάρβουνα παστέλ; Κάρβουνα σε σκόνη; Κάρβουνα αμπελοκλημάτων; Κάρβουνα ιτιάς
ro-RO: Consumabile de birou > Instrumente de birou > Instrumente de scris și desen > Cărbune pentru desen: Creioane cu cărbune; Cărbune presat; Cărbune Conté; Cărbune pe bază de grafit; Cărbune Nitram; Cărbune pastel; Cărbune pudră; Cărbune din viță de vie; Cărbune de salcie
sv: Kontorsmaterial > Kontorsinstrument > Skriv- och ritinstrument > Ritkol: Kolpennor; Komprimerat träkol; Conté-kol; Grafitkol; Nitram-kol; Pastellfärgade kol; Pulveriserat träkol; Vinstockskol; Pilkol
nl: Kantoorartikelen > Kantoorbenodigdheden > Schrijfinstrumenten > Houtskool: Houtskoolpotloden; Samengeperste houtskool; Conté-houtskool; Grafiethoutskool; Nitram-houtskool; Pastelkleurige houtskool; Poedervormige houtskool; Wijnstokhoutskool; Wilgenhoutskool
bg-BG: Офис консумативи > Офис инструменти > Инструменти за писане и рисуване > Въглени за рисуване: Въгленови моливи; Пресовани въглени; Въглени конте; Графитни въглени; Въглени нитрам; Пастелни въглени; Въглени на прах; Лозови въглени; Върбови въглени
vi: Văn phòng phẩm > Dụng cụ văn phòng > Dụng cụ vẽ và viết > Than vẽ: Bút chì than; Than nén; Than Conté; Than chì; Than nitram; Than màu pastel; Than bột; Than cây nho; Than cây liễu
en: Office Supplies > Office Instruments > Writing & Drawing Instruments > Art Charcoals: Charcoal Pencils; Compressed Charcoals; Conté Charcoals; Graphite Charcoals; Nitram Charcoals; Pastel Charcoals; Powdered Charcoals; Vine Charcoals; Willow Charcoals
da: Kontorforsyning > Kontorredskaber > Skrive- og tegneredskaber > Kulstifter: Kulblyanter; Komprimeret trækul; Conté-kulstifter; Grafitkulstifter; Nitramkulstifter; Pastelkulstifter; Trækul i pulverform; Liankulstifter; Pilekulstifter
lt-LT: Biuro reikmenys > Biuro instrumentai > Rašymo ir piešimo priemonės > Piešimo anglis: Angliniai pieštukai; Suspausta anglis; Conté anglis; Grafito anglis; „Nitram“ anglis; Pastelinė anglis; Anglies milteliai; Vynuogių anglis; Gluosnio anglis
pt-PT: Materiais de escritório > Material de escritório > Instrumentos de escrita e desenho > Carvão vegetal para desenho: Lápis de carvão; Carvão comprimido; Carvão Conté; Carvão de grafite; Carvão Nitram; Carvão de pastel; Carvão em pó; Carvão de videira; Carvão de salgueiro
pt-BR: Materiais de escritório > Instrumentos de escritório > Instrumentos de escrita > Carvões artísticos: Lápis de carvão; Carvões prensados; Carvões Conté; Carvões de grafite; Carvões Nitram; Carvões Pastel; Carvões em pó; Carvões de vinha; Carvões de salgueiro
hr-HR: Uredski materijal > Uredski uređaji > Pribor za pisanje i crtanje > Ugljen za crtanje: Ugljen u olovci; Komprimirani ugljen; Conté ugljen; Grafitni ugljen; Nitram ugljen; Pastelni ugljen; Ugljen u prahu; Ugljen od vinove loze; Ugljen od vrbe
zh-TW: 辦公室用品 > 事務用品 > 書寫/繪畫用具 > 炭筆: 木炭鉛筆; 壓製炭條; 康提炭筆; 石墨炭筆; 尼特蘭炭筆; 粉彩炭筆; 炭粉; 藤條炭筆; 柳條炭筆
it: Forniture per ufficio > Strumenti per ufficio > Strumenti per scrivere e disegnare > Carboncino: Matite a carboncino; Carboni compressi; Carboncini Conté; Carboni di grafite; Carboni nitram; Carboncini pastello; Carboni in polvere; Carboni di vite; Carboni di salice
th: อุปกรณ์สำนักงาน > เครื่องมือสำนักงาน > อุปกรณ์วาดเขียน > ดินสอถ่าน: ดินสอถ่าน; ถ่านอัด; ถ่านคอนเต้; ถ่านแกรไฟต์; ถ่านไนแทรม; ถ่านสีพาสเทล; ถ่านผง; ถ่านจากเถาองุ่น; ถ่านวิลโลว์
hu: Irodai kellékek > Irodai eszközök > Író- és rajzeszközök > Rajzszenek: Szénceruzák; Tömörített szenek; Conté szenek; Grafit szenek; Nitram szenek; Pasztell szenek; Porított szenek; Szőlőszenek; Fűzfaszén
ja: オフィス用品 > 事務用品 > 筆記用具 > 画用木炭: 木炭鉛筆; 圧縮木炭; コンテ木炭; グラファイト木炭; ニトラム炭; パステル木炭; 粉末木炭; ブドウ炭; ヤナギ炭
pl: Artykuły biurowe > Akcesoria biurowe > Przybory piśmiennicze i rysunkowe > Węgiel rysunkowy: Ołówki węglowe; Sprasowany węgiel drzewny; Conté Charcoals; Węgle grafitowe; Węgle Nitram; Pastele węglowe; Sproszkowany węgiel drzewny; Węgiel z winorośli; Węgiel z wierzby
de: Bürobedarf > Büroarbeitsmittel > Schreibgeräte > Zeichenkohle: Kohlestifte; Komprimierte Kohle; Conté à Paris-Kohle; Graphitkohle; Nitramkohle; Pastellkohlen; Pulverförmige Kohle; Steinkohle; Weidenholzkohle